【裁判字號】    95,簡上,75
【裁判日期】    950630
【裁判案由】    違反商標法
【裁判全文】
臺灣嘉義地方法院刑事判決              95年度簡上字第75號
上  訴  人  台灣嘉義地方法院檢察署檢察官
上  訴  人  甲○○
即  被  告
選任辯護人  張雯峰律師
            奚淑芳律師
            張蓁騏律師
上列上訴人因被告違反商標法案件，不服本院嘉義簡易庭中華民
國95年3月31日95年度嘉簡字第362號第一審判決（聲請簡易判決
處刑書案號：臺灣嘉義地方法院檢察署95年度偵字第23號），提
起上訴，本院管轄之第二審合議庭判決如下：
    主  文
原判決撤銷。
甲○○連續未得商標權人同意，於同一商品，使用近似於其註冊
商標之商標，有致相關消費者混淆誤認之虞，處拘役伍拾日，如
易科罰金，以參佰元折算壹日。緩刑貳年。
扣案超金字塔奈米宇宙能量活水生飲機半成品貳台、濾心壹支、
超金字塔奈米宇宙能量生飲機貳台均沒收。
    事  實
一、甲○○為勝元科技有限公司（下稱勝元公司）之負責人，自
    民國94年1月間起，開始組裝生飲機銷售，其明知「金字塔
    及圖」係貝爾麗登國際有限公司（下稱貝爾麗登公司）向經
    濟部智慧財產局之前身經濟部中央標準局註冊取得商標專用
    權，可使用於飲水機、製水機、濾水器及其濾心之零售，專
    用期間自93年4月1日起至104年3月31日止，現仍於專用期間
    內，未經商標權人貝爾麗登公司之允許，不得於同一商品使
    用近似於其註冊商標之商標，以免導致相關消費者混淆誤認
    之虞，竟仍自94年2月5日起至94年10月17日止，基於概括之
    犯意，在勝元公司設於嘉義市○○○街25號之工廠內，於其
    組裝之生飲機及其濾心與前開商標權人享有商標權之相同種
    類商品上，擅自使用近似前開貝爾麗登公司享有商標權之註
    冊商標「金字塔」多次，有志相關消費者混淆誤認之虞，並
    在同一地點，以每件新台幣（下同）2萬8,800元不等之價格
    販售與不特定人。嗣經貝爾麗登公司市場訪查人員向其下游
    廠商查詢，始查悉上情，並於94年12月16日上午11時許，會
    同嘉義市刑警大隊持搜索票到嘉義市○○○街25號、嘉義縣
    水上鄉○○路○段799號搜索，並扣得供犯罪所陳列之超金字
    塔奈米宇宙能量活水生飲機半成品2台、濾心1支、超金字塔
    奈米宇宙能量生飲機2台等仿冒商品，始發覺上情。
二、案經貝爾麗登國際有限公司訴由嘉義市警察局移送台灣嘉義
    地方法院檢察署檢察官聲請簡易判決處刑。
    理  由
一、按被告以外之人於審判外之言詞或書面陳述，除法律有規定
    者外，不得作為證據；被告以外之人於審判外之陳述，雖不
    符合刑事訴訟法第159條之1至同法第159條之4之規定，而經
    當事人於審判程序同意作為證據，法院審酌該言詞陳述或書
    面陳述作成時之情況，認為適當者，亦得為證據，刑事訴訟
    法第159條第1項、第159條之5第1項分別定有明文。被告甲
    ○○對於被告以外之人在司法警察及檢察事務官調查時筆錄
    內容之陳述，表示對於其證據能力不爭執，且本院認為前開
    筆錄作成時之情況，合法且無不當，故被告以外之人在司法
    警察及檢察事務官調查時之陳述，自得為證據，先予敘明。
二、經查：
 (1) 、被告對於上揭犯罪事實，於本院審理時坦承不諱，並經告
      訴代理人劉秋絹、趙文銘於警詢中指述甚詳，且證人周育
      慶於偵查中證稱：渠曾到被告公司訪查，被告告知金字塔
      是他們設計的，超金字塔是第三代，是新產品，效能比金
      字塔還好，並保證是原廠等情，並有現場訪查記錄、錄音
      光碟及譯文、勘驗筆錄等附卷可資佐證，顯係被告甲○○
      確將「超金字塔」作為商標使用，且係比附援用告訴人公
      司已註冊登記「金字塔」商標作為推展本身商品銷售之用
      。此外，復有中華民國商標註冊證、商標資料檢索服務、
      商品型錄、出貨單、商品廣告單、搜索票、搜索扣押筆錄
      、扣押物品收據、扣押物品目錄表在卷及扣案之金字塔奈
      米宇宙能量活水生飲機半成品2台、濾心1支、超金字塔奈
      米宇宙能量生飲機2台等可稽。
 (2) 、被告甲○○雖為勝元公司向經濟部智慧財產局聲請註冊商
      標獲准，商標名稱為「勝元（WIN）及圖」，可使用之商
      品為飲水機、飲水機之濾心、濾心器之濾心、開飲機，該
      商標與貝爾麗登公司之商標並無近似性可言，惟被告甲○
      ○所販賣之商品及商品型錄上僅有「超金字塔奈米宇宙能
      量活水生飲機」之圖樣，均無被告公司登記之「勝元（WI
       N）及圖」商標圖案；再從被告公司之「超金字塔奈米宇
      宙能量活水生飲機」商品之外觀，濾心排列方式、商標圖
      案之張貼位置及濾心上並貼有美國、英國、德國之國旗及
      商品型錄編排方式、內容等情狀觀諸，均與告訴人公司所
      生產之「金字塔能量活水機」相似。復參以，被告公司銷
      售人員又一再向消費者表示，「超金字塔」為「金字塔」
      之第三代新產品，加上外觀、商標相似，均足使一般消費
      者產生誤認，「超金字塔」以為係貝爾麗登公司針對「金
      字塔」系列之生飲機所生產之進步型機型，此有上開商標
      圖樣、翻拍照片、進貨單、商品型錄等在卷足參。在在均
      足證被告顯已將「超金字塔」做為商標，並使用在與告訴
      人公司相同種類之商品上，如此將使一般消費者產生混淆
      誤認。
 (3) 、被告使用「超金字塔」商標與告訴人享有商標專用權之「
      金字塔」商標文字，兩者就具有一般知識經驗的消費者而
      言，以異時異地整體輔以普通人對事物的注意情況來觀察
      ，有產生混同誤認虞慮之情事，本件經送請經濟部智慧財
      產局鑑定結果，亦同此認定，有該局95年6月5日（95）智
      商0350字第09580231080號函在卷可按。
  綜上所述，被告上開自白，與事實相符，足堪採信，本件事證
  明確，被告犯行已堪認定。
三、核上訴人即被告所為，係犯商標法第81條第3款之未得商標
    權人同意，於同一商品使用近似於其註冊商標之商標，有致
    相關消費者混淆誤認之虞罪，以及同法第82條之明知為前揭
    商品而販賣罪。被告甲○○先後多次上述犯行，時間緊接，
    手段相同，所犯係犯罪構成要件相同之罪，顯係各基於概括
    之犯意反覆為之，分別為連續犯，各依法加重其刑。被告所
    犯上開二罪間，具有方法結果之牽連關係，應從一重之商標
    法第81條第 3款之罪處斷。原審審理之結果，認被告罪證明
    確，予以論科，並就扣案之超金字塔奈米宇宙能量活水生飲
    機半成品、濾心、超金字塔奈米宇宙能量生飲機，予以宣告
    沒收，固非無見，惟查：(1)本件經查扣之超金字塔奈米宇宙
    能量生飲機係2 台（見0000000000號警卷第17頁），原審誤
    為3台，而予以宣告沒收，已有未合。(2) 原審認被告所犯上
    述二罪間有方法結果之牽連關係，然漏未引用刑法第55條，
    亦有疏漏。上訴人上訴雖未指摘及此，然原判決既有上述之
    不當，本院仍應撤銷改判。爰審酌被告犯罪動機、對告訴人
    所生損害、已與告訴人和解、賠償損失、告訴代理人表示民
    事部分已和解，檢察官當庭表示給被告緩刑之宣告，審理中
    坦承犯行暨其他一切情狀，量處如主文第 2項所示之刑，並
    諭知易科罰金之折算標準。又上訴人甲○○未曾受有期徒刑
    以上刑之宣告，有台灣高等法院被告全國前案紀錄表、刑案
    資料查註紀錄表在卷可參，經此教訓，應知惕勵，當無再犯
    之虞，其因一時失慮，致罹刑典，且已與告訴人達成民事和
    解（見卷附和解書、和解筆錄），檢察官並當庭表示給被告
    緩刑之宣告，其犯後甚表悔意，本院認其所受宣告之刑，以
    暫不執行為適當，併予宣告緩刑二年，以啟自新。
四、扣案超金字塔奈米宇宙能量活水生飲機半成品2台、濾心1支
    、超金字塔奈米宇宙能量生飲機 2台，係被告觸犯商標法第
    81條之罪所陳列之商品，依商標法第83條規定，均宣告沒收
    。另扣案之型錄（含名片）、出貨單、應收明細請款單、貨
    物報表等分別係勝元公司、訴外人趙翊鈞所有，雖均供販售
    本案生飲機所用，惟均非被告所有之物，業據被告供明，爰
    不予宣告沒收。
據上論斷，應依刑事訴訟法第455條之1第1項、第3項、第369條
、第364條，商標法第81條第3款、第82條、第83條，刑法第11條
前段、第56條、第55條、第41條第1項前段、第74條第1款，罰金
罰鍰提高標準條例第2條判決如主文。
本案經檢察官李志明到庭執行職務
中    華    民    國    95    年    6     月    30    日
                    刑事第三庭 審判長法  官  沈福財
                                     法  官  陳仁智
                                     法  官  卓春慧
中    華    民    國    95    年    6     月    30    日
                                     書記官  賴琪玲
上列正本證明與原本無異。
（不得上訴）
附錄法條：
商標法第81條
未得商標權人或團體商標權人同意，有下列情形之一者，處3年
以下有期徒刑、拘役或科或併科新臺幣20萬元以下罰金：
一、於同一商品或服務，使用相同之註冊商標或團體商標者。
二、於類似之商品或服務，使用相同之註冊商標或團體商標，有
    致相關消費者混淆誤認之虞者。
三、於同一或類似之商品或服務，使用近似於其註冊商標或團體
    商標之商標，有致相關消費者混淆誤認之虞者。
商標法第82條
明知為前條商品而販賣、意圖販賣而陳列、輸出或輸入者，處1
年以下有期徒刑、拘役或科或併科新臺幣5萬元以下罰金。


司法院資訊處製作；財團法人民間司法改革基金會備份。
